臺灣臺南地方法院交通事件裁定　　　　95年度交聲字第1035號
移送機關　　交通部公路總局嘉義區監理所臺南監理站
異議人即　　甲○○
受處分人
上列受處分人因違反道路交通管理處罰條例案件，對於交通部公
路總局嘉義區監理所台南監理站民國95年11月23日所為之裁決處
分（處分案號：嘉監南字第裁74-Z00000000號），聲明異議，本
院裁定如下：
    主  文
異議駁回。
    理  由
一、本件異議意旨略以：異議人即受處分人甲○○（下稱異議人
    ）所有之車號七七九二－ＫＧ號自用一般小客車，於民國九
    十五年十月四日十九時二十三分許，在國道八號西向十點四
    公里處，因行速七十六公里，限速一百公里，低速二十四公
    里（原舉發違反道路交通管理事件通知單誤載為速限九十公
    里、低速十四公里），小型車低於最高速限持續行駛內側車
    道（同向二車道），被國道公路警察局第八警察隊掣單舉發
    ，經原處分機關即交通部公路總局嘉義區監理所台南監理站
    查證屬實，依道路交通管理處罰條例（下稱處罰條例）第三
    十三條第一項第三款、第六十三條第一項之規定，裁處異議
    人罰鍰新臺幣（下同）五千元，並記違規點數一點。惟異議
    人當時是準備要下新市○○道，所駕車輛已過出口告示牌，
    距出口不到五百公尺，有打方向燈、減速，且右側亦有來車
    ，並不是慢速持續行駛內車道，為此聲明異議等語。
二、按汽車行駛於高速公路、快速公路或設站管制之道路，不遵
    使用限制、禁止、行車管制及管理事項之管制規則，未依規
    定行駛車道者，處汽車駕駛人三千元以上六千元以下罰鍰；
    汽車駕駛人，違反道路交通管理處罰條例第三十三條者，除
    依原條款處罰鍰外，並記違規點數一點，處罰條例第三十三
    條第一項第三款、第六十三條第一項第一款分別定有明文。
    又按汽車行駛高速公路及快速公路，其車道之使用，除因交
    通事故及道路施工依臨時或可移動標誌指示或交通勤務警察
    指揮外，應依設置之交通標誌、標線或號誌之規定，無設置
    者，應依下列規定︰三、內側車道為超車道，但小型車於不
    堵塞行車之狀況下，得以該路段容許之最高速限行駛於內側
    車道，高速公路及快速公路交通管制規則第八條第一項第三
    款亦有明定。
三、經查：
（一）異議人上開經警當場舉發「行速七十六公里、限速一百公
      里，低速二十四公里（原舉發違反道路交通管理事件通知
      單誤載為速限九十公里、低速十四公里），小型車低於最
      高速限持續行駛內側車道」之違規事實，有內政部警政署
      國道公路警察局公警局交第Z00000000號舉發違反道路交
      通管理事件通知單附卷可證。
（二）本件違規事實業據內政部警政署國道公路警察局第八警察
      隊查證結果略謂：執勤人員於違規單填記時、地，使用雷
      射測速槍測獲旨揭車輛行駛內側車道行速七十六公里 /小
      時（該路段最高時速限制一百公里 /小時）、低於最高速
      限二十四公里 /小時、測距二百八十九點七公尺，且有適
      當安全距離（前方約一百公尺及緊臨車道前後方各約一百
      公尺以上）未駛回原車道，違規行為屬實，始予以攔停稽
      查，並告知其違規事實後依法掣單舉發，尚無違誤；及內
      政部警政署為推動高速公路「慢速小型車應行外側車道」
      及「內側車道為超車車道與小型車最高速限行駛車道」等
      路權觀念，規劃執行本專案工作，以確保行車順暢，節省
      用路人行車時間，並建立用路人正確使用車道之駕駛習慣
      ；國道高速公路局於高速公路沿線設置「內側車道為超車
      道」告示牌及交通資訊可變標誌（ CMS）顯示宣導標語，
      以導正用路人對於高速公路車道路權的正確使用觀念；本
      案取締小型車未以最高速限行駛內側車道，以行駛速率低
      於最高速限五公里以上者，優先取締，本案執法尚無疑義
      ，有該隊九十五年十一月十日公警八交字第０九五０八七
      二一三四號函在卷可稽，核諸上開規定，異議人既駕駛小
      型車行駛於內側車道，自應以該路段之最高速限行駛，然
      異議人當時卻以時速七十六公里行駛內側車道，其已違反
      上開規定至明。
（三）復按汽車駛離高速公路及快速公路主線車道擬進入交流道
      、服務區、休息站時，應先駛入外側車道，再循減速車道
      逐漸降低速率行駛之，高速公路及快速公路交通管制規則
      第十八條亦定有明文。查異議人雖辯稱當時係因欲下新市
      ○○道始減速，且右側有來車等語，惟國道八號公路西向
      十點四公里處距離交流道為四百公尺，該交流道名稱為『
      新市○○道』，並檢附照片五幀，有內政部警政署國道公
      路警察局第八警察隊九十五年十二月九日公警八交字第０
      九五０八七二四九三號函在卷可佐。參以上開照片所示，
      國道八號高速公路西向之新市○○道約於十點一公里處，
      而於十一公里處即新市○○道前約一公里處已豎立「新市
      、永康：右線」之標誌，則異議人見到該標誌時即應依上
      揭高速公路交通管制規則第十八條之規定，先行駛入外側
      車道後，再循序駛入減速車道進入交流道。從而，異議人
      所辯尚無可採，異議人於上開時、地，駕駛上開車輛，行
      駛高速公路未依規定行駛車道－慢速小型車違規行駛內側
      車道之違規事實，既可認定，則原處分機關依處罰條例第
      三十三條第一項第三款、第六十三條第一項第一款之規定
      ，裁處異議人罰鍰五千元，並記違規點數一點，核無不當
      ，
      本件異議為無理由，應予駁回。至異議人於上開時地，有
      駕車未隨身攜帶駕駛執照之違規行為，因異議人就此部分
      於異議狀中並未指摘，認異議人就此部分未予異議，而告
      確定，附此敘明。
四、據上論結，應依道路交通管理處罰條例第八十七條第二項、
    道路交通案件處理辦法第十九條，裁定如主文。
中　　華　　民　　國　　96　　年　　3　　月　　28　　日
                  交通法庭法　官　鍾邦久
以上正本證明與原本無異。
如不服本裁定應於送達後5日內向本院提出抗告狀（應附繕本）
。
 　　                     書記官　陳慧玲
中　　華　　民　　國　　96　　年　　3　　月　　28　　日
